臺灣臺北地方法院刑事裁定　
111年度撤緩更一字第2號
聲  請  人  臺灣臺北地方檢察署檢察官
受  刑  人  林志騏


選任辯護人  徐嘉翊律師
            陳守煌律師
上列聲請人因受刑人違反毒品危害防制條例等案件（臺灣臺中地
方法院105年度訴字第1509號），聲請撤銷緩刑之宣告（111年度
執聲字第262號、111年度執助字第178號），本院裁定如下：
    主  文
聲請駁回。
    理  由
一、聲請意旨略以：受刑人林志騏前因違反毒品危害防制條例案
    件，經臺灣臺中地方法院（下稱臺中地院）於民國106年3月
    8日以105年度訴字第1509號判決判處有期徒刑2年，緩刑5年
    ，於106年4月10日確定在案（下稱前案）。詎受刑人竟於緩
    刑期內猶未知警惕自身行為，無視應循法遵矩之誡命要求，
    竟於108年1月18日再犯妨害自由罪，經臺灣高等法院於110
    年6月3日以110年度上訴字第635號判決判處有期徒刑6月，
    而於110年12月9日確定（下稱後案），顯見其法治觀念頗有
    偏差，守法觀念薄弱，並非一時失慮，核其所為已合於刑法
    第75條之1第1項第2款所定撤銷緩刑宣告之原因，爰依刑事
    訴訟法第476條之規定，聲請裁定撤銷緩刑宣告等語。
二、受緩刑之宣告，於緩刑期內因故意犯他罪，而在緩刑期內受
    6月以下有期徒刑、拘役或罰金之宣告確定者，足認原宣告
    之緩刑難收其預期效果，而有執行刑罰之必要者，得撤銷其
    宣告；前條第2項之規定（前項撤銷之聲請，於判決確定後6
    月以內為之），於前項第1款至第3款情形亦適用之；緩刑期
    滿，而緩刑之宣告未經撤銷者，其刑之宣告失其效力，但依
    第75條第2項、第75條之1第2項撤銷緩刑宣告者，不在此限
    ，刑法第75條之1第1項第2款、第2項、第76條分別定有明文
    。又依此項撤銷緩刑宣告之裁定在緩刑期滿後，其刑之宣告
    仍不失其效力（最高法院109年台非字第107號判決意旨參照
    ）。是以，前案緩刑期滿，而緩刑之宣告未經撤銷者，其刑
    之宣告失其效力，因而已無從對受刑人為撤銷緩刑之宣告固
    為原則，然後案倘屬刑法第75條之1第1項第1款至第3款之犯
    罪情形而經刑之宣告確定，即便撤銷緩刑之裁定在前案緩刑
    期滿後，依刑法第76條但書之規定，前案刑之宣告，尚不失
    其效力，檢察官仍得依同法第75條之1第2項規定，於後案判
    決確定後6個月以內聲請撤銷緩刑。
三、檢察官依刑法第75條之1第1項第2款規定聲請撤銷緩刑時，
    緩刑宣告是否得撤銷，除須符合刑法第75條之1第1項各款之
    要件外，該條係採裁量撤銷主義，賦予法院撤銷與否之權限
    ，故另以「足認原宣告之緩刑難收其預期效果，而有執行刑
    罰之必要」為實質要件，法官應依職權本於合目的性之裁量
    ，妥適審酌受刑人所犯前後數罪間，關於法益侵害之性質、
    再犯之原因、違反法規範之情節是否重大、被告主觀犯意所
    顯現之惡性及其反社會性等各情，是否已使前案原為促使惡
    性輕微之被告或偶發犯、初犯改過自新而宣告之緩刑，難收
    其預期之效果，而確有執行刑罰之必要。而緩刑宣告本質上
    為預測性裁判，以被告未來會保持良好行止為假設基礎，因
    此，裁量撤銷緩刑與否，並非審查先前緩刑之宣告是否違法
    或不當，而係重新檢視緩刑宣告時所為「以暫不執行為適當
    」之預測或合理推理，是否正確、妥適，能否達成預防犯罪
    、促使被告改過遷善目的（最高法院110年度台非字第35號
    判決意旨參照）。
四、經查：
  ㈠受刑人因前案，經臺中地院於106年3月8日以105年度訴字第1
    509號判決判處應執行有期徒刑2年，緩刑5年，緩刑期間付
    保護管束，並應向指定之政府機關、政府機構、行政法人、
    社區或其他符合公益目的之機構或團體，提供120小時之義
    務勞務，暨於緩刑期內接受受理執行之地方檢察署觀護人所
    舉辦之法治教育3場次，於106年4月10日確定在案，則其緩
    刑期間係自106年4月10日起至111年4月9日止。又受刑人於1
    08年1月18日再犯妨害自由罪，經本院於110年1月7日以109
    年度訴字第266號判決判處有期徒刑9月，受刑人不服提起上
    訴後，經臺灣高等法院以110年度上訴字第635號撤銷原判決
    ，改判有期徒刑6月，檢察官不服上訴後，經最高法院於110
    年12月9日以110年度台上字第6070號判決駁回上訴後確定等
    情，有該判決書各1份及臺灣高等法院被告前案紀錄表在卷
    可稽，是受刑人顯係於緩刑期內故意犯他罪，並在緩刑期內
    受有期徒刑宣告確定情形，堪以認定。又受刑人於前案緩刑
    之宣告雖已期滿，然依前述最高法院判決意旨，聲請人以受
    刑人違反刑法第75條之1第1項第2款規定為由，於111年2月2
    1日向本院聲請撤銷受刑人前案緩刑之宣告，本件聲請於程
    序上並無不合，先予敘明。
  ㈡然觀諸受刑人所犯前後2案分別為販賣第三級毒品罪及妨害自
    由罪，前後2案之犯罪型態、原因及動機、行為態樣、社會
    危害程度等均不相同，侵害之法益類型亦非同一，且2案所
    犯之時間相隔約3年餘，彼此間關聯性薄弱，難認受刑人係
    因存有高度之法敵對意識而一再犯案，亦難僅因其在緩刑期
    內更犯後案，即遽認其前案中所宣告之緩刑，難收預期效果
    而有執行刑罰之必要。此外，依本案所存之卷證資料，亦無
    從認定受刑人上述前案所受緩刑宣告已難收其預期效果，而
    有非入監執行無以懲戒或矯正之情形，是本件聲請為無理由
    ，應予駁回。
五、爰依刑事訴訟法第220條，裁定如主文。
中　　華　　民　　國　　111 　年　　10　　月　　31　　日
　　　　　　　　　刑事第十三庭  法　官　洪甯雅
以上正本證明與原本無異。
如不服本裁定，應於送達後5日內，向本院提出抗告狀。
　　　　　　　　　　　　　　　　書記官　胡嘉玲
中　　華　　民　　國　　111 　年　　10　　月　　31　　日